臺灣新竹地方法院刑事判決
110年度易字第243號
公  訴  人  臺灣新竹地方檢察署檢察官王遠志
被      告  毛慶豪




上列被告因竊盜案件，經檢察官提起公訴（110年度偵字第24號
），本院認為宜以簡式審判程序審理，判決如下：
    主  文
毛慶豪犯攜帶兇器毀越門窗侵入住宅竊盜罪，累犯，處有期徒刑
壹年。
扣案鐵製水管鉗子壹把沒收。
    犯罪事實及證據名稱
一、本件犯罪事實及證據，除犯罪事實應更正為「：：：持其所
    有在客觀上足以對人之生命身體構成威脅之鐵製水管鉗子1
    把：：：並扣得上開物品（均已發還）及水管鉗子1把，而
    查獲上情。」；證據應增加「被告於審理中之自白」外，其
    餘均引用檢察官起訴書所載（如附件）。
二、本件被告前曾有起訴書所載之多項犯罪經判處有期徒刑之前
    科紀錄，於109年5月8日執行完畢，此有臺灣高等法院被告
    前案紀錄表在卷可稽，其於五年以內故意再犯本件有期徒刑
    以上刑之罪，為累犯。
    本院審酌被告前有多次竊盜、妨害自由、偽造文書、違反毒
    品危害防制條例等前科紀錄，甫出獄未久即再犯本件加重竊
    盜犯行，若依刑法第47條第1項之規定加重其刑，並無罪刑
    不相當之情形，爰依法加重其最低本刑。
三、沒收部分：
    扣案鐵製水管鉗子1把為被告所有供犯罪所用之物，依刑法
    第38條第2項應予沒收之。
四、應適用之法條：
（一）刑事訴訟法第273條之1第1項、第299條第1項前段、第310
      條之2、第454條第2項。
（二）刑法第321條第1項第1款、第2款、第3款、第47條第1項、
      第38條第2項。
五、如不服本判決，得自判決送達之日起20日內，向本院提起上
    訴。
六、本案經檢察官翁旭輝到庭執行職務。
中　　華　　民　　國　　110 　年　　5 　　月　　24　　日
                  刑事第四庭法  官   陳健順
以上正本證明與原本無異。
中　　華　　民　　國　　110 　年　　5 　　月　　24　　日
                            書記官   吳玉蘭
附錄本案論罪科刑法條全文：
中華民國刑法第321條（加重竊盜罪）
犯竊盜罪而有下列情形之一者，處6 月以上、5 年以下有期徒刑
，得併科新臺幣10萬元以下罰金：
一、侵入住宅或有人居住之建築物、船艦或隱匿其內而犯之者。
二、毀越門扇、牆垣或其他安全設備而犯之者。
三、攜帶兇器而犯之者。
四、結夥三人以上而犯之者。
五、乘火災、水災或其他災害之際而犯之者。
六、在車站、埠頭、航空站或其他供水、陸、空公眾運輸之舟、
    車、航空機內而犯之者。
前項之未遂犯罰之。
附件：
臺灣新竹地方檢察署檢察官起訴書
                                       110年度偵字第24號
　　被　　　告　毛慶豪　男　45歲（民國00年0月0日生）
　　　　　　　　　　　　住新竹縣○○鎮○○街00巷0號
                        居新竹縣○○鎮○○街00號303室
　　　　　　　　　　　　國民身分證統一編號：Z000000000號
上列被告因竊盜案件，業經偵查終結，認應提起公訴，茲將犯罪
事實及證據並所犯法條分敘如下：
　　　　犯罪事實
一、毛慶豪前因竊盜、妨害自由、毒品等案件，經臺灣新竹地方
    法院判決分別處有期徒刑5月、2月、2月(判4次)、4月(判5
    次)、5月、9月、4月，9月(判2次)、5月，6月、7月，復經
    臺灣新竹地方法院以101年度聲字第1271號裁定應執行有期
    徒刑6年2月確定(下稱甲案)；又因竊盜案件，經臺灣新竹地
    方法院99年審易字第593號判決判處有期徒刑8月、8月，應
    執行有期徒刑1年2月確定(下稱乙案)；再因竊盜、偽造文書
    等案件，經臺灣新竹地方法院判決分別處有期徒刑3月、3月
    (判2次)、4月(判2次)、3月(判2次)、7月，復經臺灣新竹地
    方法院以101年聲字第1270號裁定應執行有期徒1年10月確定
    (下稱丙案)，上開甲、乙、丙3案接續執行，於民國109年5
    月8日執行完畢(本案構成累犯)；另因誣告案件，經臺灣新
    竹地方法院106年度竹簡字第76號判決判處拘役30日，接續
    前開3案執行，於109年6月7日執行完畢出監。詎猶不知悔改
    ，竟意圖為自己不法之所有，於109年12月15日11時許，持
    客觀上對人之生命身體構成威脅足供兇器使用之管子鉗1把
    ，破壞葉品岑位於新竹縣○○鎮○○街0巷00弄0號住處外鐵窗後
    ，自該鐵窗侵入住宅，竊取葉品岑所有紅色包包1個、咖啡
    色包包1個、手錶1只、平板電腦1臺（市價新臺幣【下同】
    共計約52,700元）及現金2,195元，得手後旋即為葉品岑察
    覺，毛慶豪遂趁隙從上址住處1樓跑往3樓後自該處跳下，為
    據報到場之警員當場逮捕，並扣得上開物品（均已發還）及
    管子鉗1把，而查獲上情。
二、案經新竹縣政府警察局竹東分局報告偵辦。
　　　　證據並所犯法條
一、證據清單及待證事實：

編號 證據名稱 待證事實 1 被告毛慶豪於警詢及偵查中之自白 全部犯罪事實。 2 證人即被害人葉品岑於警詢及偵查中之證述 被告有於上開時、地攜帶兇器，侵入其上址住處並竊得上開物品之事實。 3 新竹縣政府警察局竹東分局搜索扣押筆錄、扣押物品目錄表、贓物認領保管單各1紙 被告遭警逮捕並查扣上開物品之事實。   4 現場照片共13張 被告有於上開時、地攜帶兇器，侵入被害人上址住處並竊得上開物品，逃逸時旋遭警逮捕之事實。 
二、核被告所為，係犯刑法第321條第1項第1款、第2款、第3款
    之侵入住宅、毀越門窗、攜帶兇器之加重竊盜罪嫌。被告前
    有如犯罪事實欄所載之犯罪科刑及執行情形，有刑案資料查
    註紀錄表附卷可憑，其於受徒刑之執行完畢後，5年以內故
    意再犯本案有期徒刑以上之罪，為累犯，請依刑法第47條第
    1項之規定及司法院釋字第775號解釋，審酌是否加重其刑。
    扣案之管子鉗1把為被告所有，且係供犯罪所用之物，請依
    刑法第38條第2項之規定宣告沒收。
三、依刑事訴訟法第251條第1項提起公訴。
　　此　致
臺灣新竹地方法院
中　　華　　民　　國　　110 　年　　2 　　月　　1 　　日
　　　　　　　　　　　　　　　檢　察　官　王遠志